【裁判字號】    96,訴,2064
【裁判日期】    970321
【裁判案由】    重傷害
【裁判全文】
臺灣高雄地方法院刑事判決              96年度訴字第2064號
公  訴  人  臺灣高雄地方法院檢察署檢察官
被      告  甲○○
被      告  丙○○
被      告  丁○○
上三人共同
指定辯護人  本院公設辯護人戊○○
上列被告等因重傷害案件，經檢察官提起公訴（96年度偵字第88
48號），本院判決如下：
    主  文
本件公訴不受理。
    理  由
一、公訴意旨略以：被告甲○○、被告丙○○、被告丁○○與告
    訴人乙○○素不相識，被告甲○○因駕駛車牌號碼ZR－1482
    號之自小客車搭載被告丙○○、被告丁○○與告訴人乙○○
    所騎乘之機車會車時發生口角，被告甲○○遂駕車追趕告訴
    人乙○○，被告三人復共同基於傷害他人身體之犯意聯絡，
    於民國96年3 月18日22時許，在德民路與海專路路口，由被
    告甲○○自小客車後車廂取下鋁棒、木棒，先由被告甲○○
    持鋁棒毆打告訴人乙○○之頭部，被告丙○○持鋁棒毆打告
    訴人乙○○之腹部，被告丁○○持木棒毆打告訴人乙○○之
    手腳，致告訴人乙○○受有頭部外傷、左手撕裂傷、左耳外
    傷併耳膜破裂等傷害，導致告訴人乙○○左耳機能毀敗之重
    傷害，因認被告3 人分別涉犯刑法第277 條第2 項後段傷害
    致重傷罪嫌。
二、按告訴乃論之罪，告訴人於第一審辯論終結前，得撤回其告
    訴；又告訴經撤回者，法院應諭知不受理之判決，刑事訴訟
    法第238 條第1 項及第303 條第3 款定有明文。次按，犯罪
    事實應依證據認定之，無證據不得推定其犯罪事實；又不能
    證明被告犯罪者，應諭知無罪之判決，同法第154 條、第30
    1 條第1 項亦分別定有明文。又犯罪事實之認定，應憑真實
    之證據，倘證據是否真實尚欠明確，自難以擬制推測之方法
    ，為其判斷之基礎；而認定犯罪事實之證據係指足以認定被
    告確有犯罪行為之積極證據而言，該項證據自須適合於被告
    犯罪事實之認定，始得採為斷罪資料，最高法院53年台上字
    第65 6號、29年上字第3105號著有判例可資參照。又按告訴
    乃論之罪，對於共犯之一人告訴或撤回告訴者，其效力及於
    其他共犯，刑事訴訟法第239 條前段亦有明文。
三、本件公訴意旨認被告甲○○、丙○○、丁○○涉犯刑法第27
    7 條第2 項後段傷害致重傷罪嫌，無非係以被告三人之供述
    、證人即告訴人乙○○證述、照片、扣案木棒、鋁棒、扣押
    物品目錄表及診斷證明書等為據。然訊之被告三人固坦承曾
    於上揭時間、地點毆打被害人乙○○之事實，惟矢口否認有
    何傷害致重傷之犯行，辯稱：渠等當時毆打被害人致被害人
    所受傷勢應未達重傷害程度，診斷證明書記載被害人左耳外
    傷併耳膜破裂，恐未達毀敗一耳之機能之程度等語。
四、證據能力部分：
    按被告以外之人於審判外之言詞或書面陳述，除法律有規定
    者外，不得作為證據，刑事訴訟法第159 條第1 項定有明文
    ；被告以外之人於審判外之陳述，雖不符同法第159 條之1
    至159 條之4 之規定，而經當事人於審判程序同意作為證據
    ，法院審酌該言詞陳述或書面陳述作成時之情況，認為適當
    者，亦得為證據。當事人、代理人或辯護人於法院調查證據
    時，知有第159 條第1 項不得為證據之情形，而未於言詞辯
    論終結前聲明異議者，視為有前項之同意，同法第159 條之
    5 第2 項亦有明文。查本判決以下所引傳聞證據，皆經被告
    等於法院調查證據時，知有第159 條第1 項不得為證據之情
    形，而未於言詞辯論終結前聲明異議，本院審酌上開證據作
    成時並無違背法令程序之動機及情形，認為適當，依上開說
    明，均應有證據能力。
五、經查：告訴人乙○○上開所受頭部外傷、左手撕裂傷2 公
    分、左耳外傷併耳膜破裂等傷害，有長庚紀念醫院診字第E2
    123 號診斷證明書在卷可稽，惟是否達重傷之程度，經本院
    送請長庚醫院檢查，認定被害人乙○○雙耳膜完整，雖被害
    人乙○○仍主述耳鳴，然外傷性耳膜破裂多數會自行痊癒，
    此有財團法人長庚紀念醫院高雄分院96年8 月6 日96長庚院
    高字第670558號函暨告訴人乙○○病歷資料影本等在卷可稽
    。經本院再送請長庚醫院鑑定，鑑定結果顯示被害人乙○○雖訴有頭暈、噁心現象，但神經學檢查並無明顯障礙，此
    亦有財團法人長庚紀念醫院高雄分院96年9 月19日96長庚院
    高字第682228號函在卷可憑。參以證人即被害人乙○○於
    97 年3月7 日本院審理時到庭具結證述：伊左耳還有聽力，
    聽得到，講電話也可以聽到聲音，業已撤回對被告丙○○、
    丁○○之告訴，伊分不出來，受傷前後左耳聽力有無不同，
    但伊有耳鳴、頭痛的現象，不是一直持續有耳鳴現象，但如
    果發作時，聽到的聲音會很尖銳，大概一兩週發作一次，如
    果沒有耳鳴的話，就會很正常等語綦詳在卷，足認被害人乙○○左耳雖曾受有外傷但現尚具正常機能，其傷勢未達刑法
    第10條所稱毀敗或嚴重減損一耳機能之重傷程度。此外，
    復查無其他積極證據足認被告三人共同毆打被害人乙○○之
    犯行確使乙○○產生毀敗或嚴重減損一耳機能之重傷事實。
    綜上，本件事證明確，被告三人前揭普通傷害犯行洵堪認定
    ，應依法論科。公訴人雖認被告三人上開所為，係犯刑法第
    277 條第2 項後段之傷害致重傷罪嫌，容有未洽，惟起訴之
    基本社會事實既屬同一，本院自應加以審理，爰變更起訴法
    條為刑法第277 條第1 項之傷害罪。
六、本件被告三人係犯刑法第277 條第1 項前段普通傷害罪，業
    如上述，而依同法第287 條前段規定，該罪須告訴乃論，經
    查：本件業據被告丙○○、丁○○與告訴人乙○○達成調解
    ，並具狀撤回告訴在案，此有調解案件撤回告訴狀兩份
    高雄市三民區調解委員會調解書兩份在卷可稽，揆諸前揭說
    明，本件告訴人乙○○撤回告訴之效力應及於全部共犯即被
    告三人，是本件應為諭知不受理之判決，被告甲○○部分則
    不經言詞辯論，附此敘明。
據上論斷，應依刑事訴訟法第300 條、第303 條第3 款，判決如
主文。
中    華    民    國    97    年    3     月    21    日
                  刑事第十庭  審判長法  官   何秀燕
                                    法  官   顏銀秋
                                    法  官   吳金芳
以上正本證明與原本無異。
如不服本判決，應於收受本判決後10日內向本院提出上訴書狀，
其未具體敘述理由者，應於上訴期間屆滿後20日內，向本院補提
上訴理由書狀（須按他造當事人之人數附繕本，勿逕送上級法院
）。
中    華    民    國    96    年    3     月    21    日
                                    書記官   武凱葳


司法院資訊處製作；財團法人民間司法改革基金會備份。
